【裁判字號】    90,上易,50
【裁判日期】    891121
【裁判案由】    違反商標法
【裁判全文】
臺灣高等法院臺南分院刑事判決          九十年度上易字第五○號       潛
      上  訴  人  臺灣臺南地方法院檢察署檢察官
      上  訴  人
      即  被  告  甲  ○  ○
右列上訴人因被告違反商標法案件，不服臺灣臺南地方法院八十九年度易字第二八一
一號中華民國八十九年十一月二十一日第一審判決（起訴案號：臺灣臺南地方法院檢
察署八十九年度偵字第九八四九號、第一○一二二號），提起上訴，及臺灣臺南地方
法院檢察署移送併案（八十九年度偵字第九二○四號），本院判決如左：
      主      文
上訴駁回。
      事      實
一、甲○○明知「ＣＡＲＴＩＥＲ、卡地亞」、「ＣＨＡＮＥＬ、香奈兒」、「ｄｕ
    ｎｈｉｌｌ、登喜路」、「ＧＵＣＣＩ、固喜」、「ＯＭＥＧＡ、亞米茄」、「
    ＢＶＬＧＡＲＩ、寶格麗」、「ＲＯＬＥＸ」勞力士、「Ａ．Ｐ愛彼」、「ＰＩ
    ＡＧＥＴ、比雅給」、及「ＰＲＡＤＡ」、「ＬＯＵＩＳ  ＶＵＩＴＴＯＮ」等
    商標、係瑞士商．勞力士錶廠（MONTRES ROLEX S.A.）等上開外國司公司在我國
    註冊，取得商標專用權，使用於鐘錶或皮包等物品上，竟基於概括之犯意，先於
    民國八十七、八十八年間，向不詳姓名綽號「阿賓」之男子購入使用上開商標之
    仿冒手錶及皮包多只，並自民國八十七年某日起，至八十九年八月十八日止，在
    台南縣、市等地夜市場，連續多次販賣上開仿冒手錶及皮包予不特定之人。乙○
    ○係甲○○之外甥，明知甲○○所販買使用上開商標之手錶及皮包係仿冒品，仍
    與甲○○基於共同販賣之概括犯意聯絡，自八十九年六月某日起，在台南縣、市
    各地夜市，連續多次與甲○○共同販賣上開仿冒之手錶及皮包。嗣於八十九年八
    月十八日，為警持檢察官簽發之搜索票在台南縣永康市○○街一一二號甲○○之
    住處前，於甲○○所使用之小貨車上查獲如附表所示之仿冒上開商標之手錶及皮
    包。
二、案經丙○○○○瑞弗公司、ＣＨＡＮＥＬ  ＳＡＲＬ、Ｏｍｅｇａ  ＳＡ、Ｓ．
    Ａ．、ＡＮＣＩＥＮＮＥ  ＦＡＢＲＩＱＵＥ、ＧＥＯＲＧＥＳ  ＰＩＡＧＥＴ
    ＆ＣＩＥ、ＡＬＦＲＥＤ  ＤＵＮＨＩＬＬ  ＬＩＭＩＴＥＤ、Ｃａｒｔｉｅｒ
    ＩｎｔｅｒｎａｔｉｏｎａｌＢ．Ｖ．等公司訴由台南警察局歸仁分局報告臺灣
    臺南地方法院檢察署檢察官偵查起訴。
      理      由
一、前開事實，迭據被告甲○○、乙○○於警訊、偵查中、原審及本院審理時坦供不
    諱，復有如附表所示之仿冒商標手錶、皮包扣案足憑，而上開商標係瑞士商．勞
    力士錶廠（MONTRES ROLEX S.A.）等上開外國司公司在我國註冊，取得商標專用
    權，使用於鐘錶或皮包等物品上，各有經濟部中央標準局商標註冊證影本在卷足
    憑，被告之自白與事實相符，尚可採信。本件事證明確，被告二人之犯行均堪認
    定。
二、核被告甲○○、乙○○所為係犯商標法第六十三條之販賣仿冒商標之商品罪。被
    告等彼此之間，有犯意聯絡與行為分擔，均為共同正犯。被告等先後多次犯行，
    時間緊接，犯罪構成要件相同，顯係基於概括犯意為之，應依連續犯論擬，並加
    重其刑。原審審酌被告等犯罪之一切情狀，適用商標法第六十三條、第六十四條
    ，刑法第十一條前段、第二十八條、第五十六條、第四十一條，分別量處被告甲
    ○○有期徒刑五月、被告乙○○拘役五十日，並均諭知如易科罰金以三百元折算
    一日之折算標準。扣案之如附表所示之商品，依商標法第六十四條宣告沒收之。
    本院經核原判決認事用法，均無不合，量刑亦屬妥適。公訴人上訴指摘被告等另
    犯有違反商標法案件，與本件有連續犯裁判上一罪關係，原判決未及審酌不當，
    為無理由，詳如後敘；被告等上訴，指摘原判決量刑過重，亦為無理由，均應予
    駁回。
三、臺灣臺南地方法院檢察署雖移送八十九年度偵字第九二○四號併案意旨略以：甲
    ○○、乙○○於八十八年八月起，竊取俊嶽企業股份有限公司所有ＥＬＬＥ背包
    、休閒服等物品，拿至夜市攤販販賣，涉有竊盜、贓物罪嫌云云，核與本件係被
    告等販賣上開瑞士商．勞力士錶廠等之仿冒商標之手錶，觸犯違反商標法犯行，
    二案之犯罪構成基本要件顯然不同，自無連續犯裁判上一罪關係，公訴人上訴指
    摘被告等所犯此案亦係違反商標法案件，顯屬有誤，本院無從予併案，應發回由
    檢察官續行偵辦。
四、據上論斷，應依刑事訴訟法第三百六十八條，判決如主文。
本案經檢察官林炎昇到庭執行職務。
中  華  民  國      九  十      年        三        月      二十一      日
                                臺灣高等法院臺南分院刑事第五庭
                                    審判長法官  茆    臺    雲
                                          法官  李    文    福
              法官  蔡    長    林
右正本證明與原本無異。
不得上訴。
                                    法院書記官  李    培    薇
中  華  民  國      九  十      年        三        月      二十二      日
附錄本案論罪科刑法條全文：
商標法第六十三條
  惡意使用他人商標之名稱，作為自己公司或商號名稱之特取部分，而經營同一或同
  類商品之業務，經利害關係人請求其變更，而不申請變更登記者，處一年以下有期
  徒刑、拘役或科二千元以下罰金。
附表：
一、仿冒「ＣＡＲＴＩＥＲ、卡地亞」商標手錶三十八只
二、仿冒「ＣＨＡＮＥＬ、香奈兒」商標手錶十二只
三、仿冒「ｄｕｎｈｉｌｌ、登喜路」商標手錶六只
四、仿冒「ＧＵＣＣＩ、固喜」商標手錶十七只
五、仿冒「ＯＭＥＧＡ、亞米茄」商標手錶十四只
六、仿冒「ＢＶＬＧＡＲＩ、寶格麗」商標手錶三只
七、仿冒「ＲＯＬＥＸ、勞立士」商標手錶二十只
八、仿冒「Ａ．Ｐ、愛彼」商標手錶九只
九、仿冒「ＰＩＡＧＥＴ、比雅給」商標手錶十只
十、仿冒「ＰＲＡＤＡ」商標皮包十二只
十一、仿冒「ＧＵＣＣＩ、固喜」商標皮包十一只
十二、仿冒「ＣＨＡＮＥＬ、香奈兒」商標皮包四只
十三、仿冒「ＣＡＲＴＩＥＲ、卡地亞」商標皮包一只
十四、仿冒「ｄｕｎｈｉｌｌ、登喜路」商標皮包一只
十五、仿冒「ＬＯＵＩＳ  ＶＵＩＴＴＯＮ」Ｌ．Ｖ商標皮包一０九只


司法院資訊處製作；財團法人民間司法改革基金會備份。
